【裁判字號】    98,易,930
【裁判日期】    980630
【裁判案由】    竊盜
【裁判全文】
臺灣板橋地方法院刑事判決               98年度易字第930號
公  訴  人  臺灣板橋地方法院檢察署檢察官
被      告  乙○○
上列被告因竊盜案件，經檢察官提起公訴（98年度偵字第6503號
），本院於準備程序進行中，被告就被訴之事實為有罪之陳述，
經告知簡式審判程序之旨，並聽取當事人之意見後，裁定進行簡
式審判程序，本院判決如下：
    主    文
乙○○攜帶兇器毀壞安全設備竊盜，累犯，處有期徒刑捌月。
    事    實
一、乙○○於民國87年間，因施用毒品案件，經送勒戒處所施以
    觀察、勒戒後，因認無繼續施用毒品傾向，於87年12月3 日
    執行完畢，並經臺灣新竹地方法院以87年度易字第540 號判
    決諭知免刑確定；其後於90年間，再犯施用毒品案件，經檢
    察官先後聲請臺灣臺北地方法院裁定送觀察、勒戒及強制戒
    治後，於91年10月3 日停止戒治付保護管束（接續入監執行
    另案搶奪案件徒刑九月，至92年7 月3 日執行完畢），至91
    年12月10日執行完畢，並經軍事檢察官起訴，由國防部北部
    地方軍事法院以92年度信審字第133 號判決判處有期徒刑8
    月確定（接續自92年7 月3 日入軍監執行，至93年3 月2 日
    執行完畢）；其後，又因於93年10月28日再犯施用毒品案件
    ，經臺灣臺北地方法院以94年度訴字第154 號判決各判處有
    期徒刑1 年、8 月，並定其應執行刑1 年6 月確定；另於94
    年間，因竊盜案件，經本院以94年度易字第174 號判決判處
    有期徒刑1 年6 月確定，上開3 案所處之有期徒刑嗣經臺灣
    臺北地方法院以96年度聲減字第189 號裁定分別減為有期徒
    刑6 月、4 月及9 月，並定其應執行有期徒刑1 年5 月確定
    ，於96年7 月16日執行完畢出監；詎仍未知所戒慎，猶基於
    意圖為自己不法所有之竊盜犯意，於97年11月15日下午1 時
    許至4 時50分間之某時許，持其所有客觀上足以危害人之生
    命、身體、健康安全，具有危險性可供兇器使用之未扣案破
    壞剪1 支，將甲○○位於臺北縣新莊市○○路871 巷9 弄38
    號2 樓住處大門下方橫桿剪斷後，開啟大門侵入甲○○上址
    住處內，竊得數位相機、PSP 、電子翻譯機、電腦螢幕、電
    腦主機各1 台、金戒指3 錢等物品後逃逸；嗣經警在甲○○
    上址住處房間內之電腦螢幕基座採得指紋鑑定，比對結果與
    乙○○之右小指指紋相符，始悉上情。
二、案經甲○○訴由臺北縣警察局新莊分局移送臺灣板橋地方法
    院檢察署檢察官偵查起訴。
    理    由
一、認定犯罪事實所憑之證據：
    訊據被告對上揭犯罪事實，於本院審理中坦承不諱，並經證
    人即告訴人甲○○於警詢、偵查中指訴綦詳；此外，復有內
    政部警政署刑事警察局98年1 月13日刑紋字第0970194447號
    鑑驗書及其附件（勘察採證同意書、被告指紋卡、電腦螢幕
    基座採得之指紋照片）1 份、現場採證照片影本18張等附卷
    可稽（見臺灣板橋地方法院檢察署98年度偵字第6503號偵查
    卷第7-10頁、本院卷），足認被告前開自白應與事實相符，
    可以採信；綜上，本件事證明確，被告犯行足以認定。
二、應適用之法律、科刑審酌事由：
(一)、按刑法第321 條第1 項第2 款所謂安全設備，係指依社會通
    常觀念足認為防盜之設備而言，最高法院89年度台非字第35
    5 號判決意旨足資參照；又門鎖為安全設備之一種，第此處
    所謂門鎖，係指附加於門上之鎖而言，至毀壞構成門之一部
    之鎖（如司畢靈鎖），則應認為毀壞門扇，最高法院亦著有
    85年台上字第2406號判決意旨可供參照；茲告訴人上址住處
    大門下方之橫桿，係附連於門上，並非鑲入門內而為門扇之
    一部，且係防止他人將手伸入打開鎖頭之防盜設備，具有防
    閑之效用，此據告訴人於警詢中陳述明確，是遭被告剪斷之
    告訴人住處大門下方橫桿，核屬刑法第321 條第1 項第2 款
    之安全設備；次按刑法第321 條第1 項第3 款之攜帶兇器竊
    盜罪，係以行為人攜帶兇器竊盜為其加重條件，此所謂兇器
    ，其種類並無限制，凡客觀上足對人之生命、身體、安全構
    成威脅，具有危險性之兇器均屬之，且祇須行竊時攜帶此種
    具有危險性之兇器為已足，並不以攜帶之初有行兇之意圖為
    必要，最高法院著有79年台上第5253號判例要旨可參；查本
    案被告乃持其所有之破壞剪，剪斷甲○○上址住處大門下方
    橫桿，復開啟大門後侵入行竊等情，為被告所供承在卷，足
    見被告所持之破壞剪質地堅硬，方得以之剪斷橫桿甚明，則
    如被告持該等破壞剪攻擊人體，在客觀上自足對他人之生命
    身體健康安全構成威脅，具有危險性而屬刑法第321 條第1
    項第3 款所稱之兇器；是核被告本件所為，係犯刑法第321
    條第1 項第2 、3 款之攜帶兇器毀壞安全設備竊盜罪；又被
    告有如事實欄所述前科及刑之執行情形，有臺灣高等法院被
    告前案紀錄表附卷可憑，其於有期徒刑執行完畢後，5 年以
    內，故意再犯本件有期徒刑以上之罪，為累犯，應依刑法第
    47條第1 項規定，加重其刑。
(二)、爰審酌被告有如事實欄所述前科及刑之執行情形，顯見其素
    行不佳，且前有搶奪、竊盜等前科，仍復為本件加重竊盜犯
    行，甚屬不該，惟念其犯後坦承犯行，非無悔意，兼衡其犯
    罪之目的、手段、所竊取財物之價值等一切情狀，量處如主
    文所示之刑，以資懲儆。
(三)、被告行為時所持用之破壞剪1 支，雖係被告所有供其本件竊
    盜犯罪使用之物，然並未扣案，復非屬法定應為義務沒收之
    違禁物品，斟酌刑法第38條第1 項第2 款係屬裁量沒收之性
    質，為免日後檢察官執行上之實際困難，爰不併為沒收之諭
    知，附此敘明。
據上論斷，應依刑事訴訟法第273條之1第1項、第299條第1項前
段，刑法第321 條第1 項第2 款、第3 款、第47條第1 項，判決
如主文。
本案經檢察官郭季青到庭執行職務。
中    華    民    國    98    年    6     月    30    日
                  刑事第十六庭法  官  陳明偉
以上正本證明與原本無異。
如不服本判決應於送達後10日內向本院提出上訴狀。
                              書記官  陳玉心
中    華    民    國    98     年    6    月    30    日
附錄本案論罪科刑法條全文:
中華民國刑法第321條
犯竊盜罪而有左列情形之一者，處六月以上五年以下有期徒刑：
一  於夜間侵入住宅或有人居住之建築物、船艦，或隱匿其內而犯之者。
二  毀越門扇、牆垣或其他安全設備而犯之者。
三  攜帶兇器而犯之者。
四  結夥三人以上而犯之者。
五  乘火災、水災或其他災害之際而犯之者。
六  在車站或埠頭而犯之者。
前項之未遂罰之。


司法院資訊處製作；財團法人民間司法改革基金會備份。
